【裁判字號】    99,聲,1448
【裁判日期】    990629
【裁判案由】    聲請定其應執行刑
【裁判全文】
臺灣臺北地方法院刑事裁定              99年度聲字第1448號
聲  請  人  臺灣臺北地方法院檢察署檢察官
受  刑  人  甲○○
上列聲請人因受刑人數罪併罰有二裁判以上，聲請定其應執行之
刑（99年度執聲字第1075號），經受刑人就本院民國99年6 月15
日所為之裁定提起抗告，本院更為裁定如下：
    主  文
原裁定撤銷。
甲○○所犯如附表各罪所示之刑，應執行有期徒刑壹年拾月。
    理  由
一、抗告意旨略以：本件受刑人甲○○所犯如附表所示之罪，業
    經本院定應執行刑為有期徒刑2 年，惟附表編號1 、2 所示
    之宣告刑，前經定應執行刑有期徒刑8 月，編號3 、4 所示
    之宣告刑，前經定應執行刑有期徒刑1 年，與編號5 所示之
    宣告刑3 月合計後應為1 年11月，原裁定所定應執行刑顯然
    有誤，爰於法定期間內請求將原裁定撤銷，更為適法之裁定
    等語。
二、按裁判確定前犯數罪者，併合處罰之；數罪併罰，有2 裁判
    以上者，依刑法第51條之規定，定其應執行之刑，刑法第50
    條、第53條分別定有明文。次按原審法院認為抗告有理由者
    ，應更正其裁定，刑事訴訟法第408 條第2 項前段亦有明文
    。復按法律上屬於自由裁量事項，尚非概無法律性之拘束，
    在法律上有其外部界限及內部界限。前者法律之具體規定，
    使法院得以具體選擇為適當裁判，此為自由裁量之外部界限
    。後者法院為自由裁量時，應考量法律之目的，法律秩序之
    理念所在，此為自由裁量之內部界限。法院為裁判時，二者
    均不得有所踰越。在數罪併罰而有二裁判以上，應定其應執
    行刑之案件，法院所為刑之酌定，固屬自由裁量事項，然對
    於法律之內、外部界限，仍均應受其拘束，此有最高法院91
    年台非字第32號及92年度台非字第187 號判決可供參考。
三、經查，本件受刑人因犯毒品危害防制條例、贓物罪，先後經
    臺灣板橋地方法院、本院分別判處如附表所示之刑，均分別
    確定在案，且本院為最後判決之法院，有各該判決書及臺灣
    高等法院被告前案紀錄表附卷可稽。惟被告所犯附表編號1
    、2 所示之宣告刑，前經定應執行刑有期徒刑8 月（板橋地
    檢98年度執字第13125 號），附表編號3 、4 所示之宣告刑
    ，前經定應執行刑有期徒刑1 年（板橋地檢99年度執字第32
    43號），此有臺灣高等法院被告前案紀錄表附卷可佐，是本
    院定應執行刑，不得逾越刑法第51條第5 款所定法律之外部
    界限，即不得重於附表編號1 至5 所示5 罪刑之總和，亦應
    受內部界限之拘束，即不得重於附表編號1 、2 所定應執行
    刑有期徒刑8 月加計編號3 、4 所定應執行刑有期徒刑1 年
    及編號5 所示有期徒刑3 月之總和（合計1 年11月）。從而
    ，原裁定就受刑人所犯如附表所示之罪刑，定其應執行之刑
    為2 年，已逾上開內部界限之總和，即有未當，抗告意旨執
    此指摘原裁定不當，為有理由，自應由本院將原裁定撤銷，
    並更為裁定應執行刑如主文所示。
四、依刑事訴訟法第408 條第2 項前段、第477 條第1 項，刑法
    第53條、第51條第5 款，裁定如主文。
中    華    民    國    99    年    6     月    29    日
                    刑事第十九庭  法  官  吳俊龍
上正本證明與原本無異。
如不服本裁定，應於裁定送達後5日內向本院提出抗告狀。
                                  書記官  劉俊源
中    華    民    國    99    年    6     月    29    日

司法院資訊處製作；財團法人民間司法改革基金會備份。
